臺灣臺中地方法院刑事裁定
111年度聲字第1898號
聲  請  人  臺灣臺中地方檢察署檢察官
受  刑  人  呂雅清



上列聲請人因受刑人數罪併罰有二裁判以上，聲請定其應執行之
刑（111年度執聲字第1371號），本院裁定如下：
    主    文
呂雅清所犯如附表所示之罪刑，應執行有期徒刑壹年陸月。
    理    由
一、聲請意旨略以：受刑人呂雅清因侵占等案件，先後經判決確
    定如附表，符合數罪併罰之要件，應依刑法第53條及第51條
    第5款之規定，定其應執行之刑，爰依刑事訴訟法第477條第
    1項規定聲請裁定等語。
二、按數罪併罰，有2 裁判以上者，依刑法第51條規定，定其應
    執行之刑；宣告多數有期徒刑者，於各刑中之最長期以上，
    各刑合併之刑期以下，定其刑期。但不得逾30年，刑法第53
    條、第51條第5 款分別定有明文。次按裁判確定前犯數罪者
    ，併合處罰之。但有下列情形者，不在此限。一、得易科罰
    金之罪與不得易科罰金之罪。二、得易科罰金之罪與不得易
    服社會勞動之罪。三、得易服社會勞動之罪與不得易科罰金
    之罪。四、得易服社會勞動之罪與不得易服社會勞動之罪。
    前項但書情形，受刑人請求檢察官聲請定應執行刑者，依第
    51條規定定之，刑法第50條亦有明文。復按刑事訴訟法第37
    0條第2項、第3 項，已針對第二審上訴案件數罪之定應執行
    刑，明定有不利益變更禁止原則之適用；而分屬不同案件之
    數罪併罰，倘裁判宣告數罪之刑，部分曾經定應執行刑，再
    與其他宣告刑合併定其應執行之刑時，亦應同受此原則之拘
    束。故定應執行之刑，其裁量所定之刑期，倘較重於前開各
    罪曾定應執行刑與後裁判宣告刑之總和，即違反上開原則而
    有判決不適用法則之違背法令（最高法院104 年度台非字第
    127號、108年度台非字第27號判決意旨參照）。
三、經查，受刑人因侵占等案件，業經臺灣高等法院臺中分院及
    本院先後判處如附表所示之刑，並於如附表所示之日期分別
    確定在案，有臺灣高等法院被告前案紀錄表1 份及各該判決
    在卷可稽。本院審核受刑人於附表編號2所示判決確定日前
    犯如附表所示之各罪，核與首揭規定並無不合，且檢察官依
    受刑人之請求，聲請就得易科罰金與不得易科罰金之罪合併
    定其應執行之刑，有臺灣臺中地方檢察署刑法第50條第1 項
    但書案件是否請求定應執行刑調查表1 份在卷可稽，本件自
    得依檢察官之聲請為定應執行刑之裁定。本院審酌受刑人所
    犯附表所示各罪刑度之外部限制，及其中附表編號1 至2、3
    至4所示之罪曾分別經臺灣高等法院臺中分院以110 年度聲
    字第3031號裁定應執行有期徒刑1年1月、經本院以109年度
    訴字第1300號判決訂應執行有期徒刑1年確定，是依上開最
    高法院裁判意旨，本院基於不利益變更禁止原則，於定本件
    應執行刑時，自不得逾有期徒刑2年1 月之範圍。另考量受
    刑人如附表編號1至2、2至4所示之行為態樣分別均為侵占罪
    、偽造文書罪，犯罪時間均在數月間，再衡以附表所示各罪
    之法律目的、受刑人違反之嚴重性及貫徹刑法量刑公平正義
    理念之內部限制等一切情狀，以及經徵詢後其對於本件定應
    執行刑表示無意見，而為整體評價後，定其應執行刑如主文
    所示。又數罪併罰中之一罪，依刑法規定得易科罰金，若因
    與不得易科之他罪併合處罰結果而不得易科罰金時，原可易
    科部分所處之刑，自亦無庸為易科折算標準之記載（司法院
    釋字第144號解釋意旨參照）。查受刑人所犯如附表編號1所
    示之罪原雖得易科罰金，然因與其所犯不得易科罰金之如附
    表所示其他案件併合處罰之結果，本院於定執行刑時，自無
    庸為易科罰金折算標準之記載，併此敘明。
四、依刑事訴訟法第477條第1項，刑法第50條第2項、第53條、
    第51條第5款、第41條第1項前段，裁定如主文。
中　　華　　民　　國　　111 　年　　7 　　月　　20　　日
                  刑事第十八庭  法  官  侯驊殷
上正本證明與原本無異。
如不服本裁定，應於送達後五日內，向本院提出抗告狀。
                                書記官  張晏齊
中　　華　　民　　國　　111 　年　　7 　　月　　20　　日

附表：受刑人呂雅清定應執行之刑案件一覽表
編           號           1          2 罪           名  侵占 侵占 宣     告    刑  有期徒刑5月 有期徒刑10月 犯  罪   日  期  105年11月24日、 105年11月25日 107年8月、9月間 偵查（自訴）機關年  度  案 號  臺灣臺中地方檢察署107年度偵緝字第505號 臺灣臺中地方檢察署108年度偵字第2499號 最後事實審 法        院 臺灣高等法院臺中分院 臺灣高等法院臺中分院  案        號 108年度上易字第487號 110年度上易字第347號  判 決  日 期 108年6月13日 110年7月27日 確定判決 法        院 臺灣高等法院臺中分院 臺灣高等法院臺中分院  案        號 108年度上易字第487號 110年度上易字第347號  判        決確 定  日 期 108年6月13日 110年7月27日 是 否 為 得 易科罰 金 之 案件  得易科罰金 得易服社會勞動 不得易科罰金 不得易服社會勞動 備           註  臺灣臺中地方檢察署110年度執更字第3674號 臺灣臺中地方檢察署110年度執字第10325號   編號1至2應執行有期徒刑1年1月(111年執更字第603號)  

編           號           3          4 罪           名  偽造文書 偽造文書 宣     告    刑  有期徒刑8月 有期徒刑10月 犯  罪   日  期  106年8月22日 106年11月16日 偵查（自訴）機關年  度  案 號  臺灣臺中地方檢察署108年度調偵續字第1號 臺灣臺中地方檢察署108年度調偵續字第1號 最後事實審 法        院 臺灣臺中地方法院 臺灣臺中地方法院  案        號 109年度訴字第1300號 109年度訴字第1300號  判 決  日 期 110年1月27日 110年1月27日 確定判決 法        院 臺灣臺中地方法院 臺灣臺中地方法院  案        號 109年度訴字第1300號 109年度訴字第1300號  判        決確 定  日 期 110年4月12日 (撤回上訴) 110年4月12日 (撤回上訴) 是 否 為 得 易科罰 金 之 案件  得易科罰金 得易服社會勞動 不得易科罰金 不得易服社會勞動 備           註  臺灣臺中地方檢察署111年度執字第4786號 臺灣臺中地方檢察署111年度執字第4786號   編號3至4應執行有期徒刑1年